Daniel Murillo Lopera

CONTACTO

+57 3017690958 | Danielmurillo82@hotmail.com | Medellín - Colombia | Español - Nativo | inglés A2

PERFIL

Desarrollador Fullstack con experiencia en el desarrollo de aplicaciones web utilizando Laravel y arquitecturas MVC, implementación de buenas prácticas de programación, diseño de código limpio, mantenible y escalable, así como en la creación de interfaces responsivas y optimizadas para el rendimiento y la accesibilidad.

EDUCACIÓN

Tecnólogo Análisis y desarrollo de software - Medellín

SENA 2022- presente

Inglés - Medellín

LCN idiomas 2024 - Presente

EXPERIENCIA PROFESIONAL

Desarrollador Full Stack - Proyecto Sofarmatic (SENA)

Sep 2022 - junio 2024 (Laravel, JavaScript, MySQL)

Desarrollo de una aplicación web para automatizar los procesos de una farmacia, incluyendo gestión de usuarios con roles (administrador y usuario), agendamiento y cancelación de citas, ecommerce para venta de medicamentos con control de inventario, y generación y descarga de certificados e incapacidades médicas.

Desarrollador Full Stack - Proyecto IIC Proyecto de grado (SENA)

Sept 2024 - presente (Laravel, JavaScript, MYSQL)

Desarrollo de una plataforma web que permite a usuarios solicitar cotizaciones, subir y gestionar documentos y certificados, con formularios seguros, validación de datos, control de accesos por roles y notificaciones por correo, optimizando el flujo de trabajo y la experiencia del usuario.

HABILIDADES

Frontend: HTML, CSS, Tailwind, JavaScript

Backend: PHP (Laravel), NodeJS (Express)

Bases de Datos: MySQL, SQL

Control de Versiones: Git, GitHub